臺灣高等法院刑事判決　　　　　　　　 96年度上訴緝字第2號
上　訴　人　臺灣桃園地方法院檢察署檢察官
上　訴　人
即　被　告　甲○○
選任辯護人　吳金棟律師
上列上訴人因強盜等案件，不服臺灣桃園地方法院90年度訴字第
1633號，中華民國91年7月5日第一審判決（起訴案號：臺灣桃園
地方法院檢察署90年度偵字第15734、8870、9583、12098、1260
8、15415、15975、15976號）及移送併案審理（90年度偵字第
12995號），提起上訴，本院判決如下：
    主  文
原判決撤銷。
本件公訴不受理。
    理  由
一、公訴意旨略以：
(一)、陳德新、賴有財（以下強盜部分均併由台中地方法院審理）
    、甲○○基於概括之犯意，三人與吳貴藤基於犯意之聯絡，
    意圖為自己不法所有，於八十九年十二月底，由吳貴藤騎乘
    機車，帶領陳德新、賴有財、甲○○（共乘一車），前往桃
    園縣桃園市○○路一０八八號附近，跟蹤商人乙○○車輛，
    至桃園市○○路陸橋下，見乙○○在路旁停車，賴有財、陳
    德新即下車強行進入乙○○車內（甲○○則駕車尾隨接應）
    ，持柴刀押住乙○○，使乙○○陷於不能抗拒，強行搜取乙
    ○○所有現金新台幣（下同）七千元、土地銀行金融卡一張
    ，並持該金融卡在中壢市○○道路旁不詳名金融機構提款機
    擅自提款十萬元，再向乙○○索取五十萬元，乙○○通知友
    人如數送款至桃園市○○路與龍安街口處交付，賴有財、陳
    德新二人隨後駕駛乙○○車輛搭載乙○○，行車至桃園縣中
    壢市○○路旁，遇該車故障，將乙○○及車輛棄置該處離去
    ，與甲○○、吳貴藤前往中壢市魚市場附近朋分上開贓款，
    陳德新分得十四或十五萬元，吳貴藤、甲○○各分得十萬元
    ，餘歸賴有財所有。
(二)、陳德新、賴有財、甲○○承前述概括之犯意，三人與黃學章
    基於犯意之聯絡，意圖為自己不法所有，為遂行強盜他人財
    物，由賴有財、甲○○於九十年四月中旬，在中壢市不詳處
    所，以六萬元向不詳姓名人購得具殺傷力之改造手槍一把，
    另由陳德新、賴有財於九十年四月二十三日許，在台北縣八
    里鄉○○路○段一二二號友人林志榮所營檳榔攤旁，向不知
    強盜情節之林志榮（另案偵辦）借取具殺傷力之制式手槍一
    把，陳德新、賴有財、甲○○、黃學章於九十年四月二十五
    日上午十時五十分許，至新竹縣湖口鄉長安郵局（下稱長安
    郵局），由陳德新持前開改造手槍入內對空射擊子彈一發，
    使郵局職員鍾源燕等人陷於不能抗拒，喝令鍾源燕等職員交
    出錢財，黃學章、甲○○、賴有財在外等候接應，因該郵局
    櫃臺設有鐵窗，陳德新無法進入取款而作罷，與黃學章、甲
    ○○、賴有財一起逃逸。
(三)、陳德新、賴有財、甲○○、黃學章承前述概括犯意之聯絡，
    意圖為自己不法所有，於九十年四月二十七日下午二時五十
    分許，由甲○○駕車搭載陳德新、賴有財、黃學章，至桃園
    縣平鎮市○○路五０七號劉邦鴻所營光華當鋪，甲○○駕車
    在外等候接應，陳德新、賴有財、黃學章三人戴手套，持前
    開改造手槍、制式手槍入內，押住店內劉邦鴻、劉邦杜二人
    ，使劉邦鴻、劉邦杜陷於不能抗拒，威嚇劉邦鴻交出錢財，
    劉邦鴻不從，賴有財即持該制式手槍朝劉邦鴻右大腿射擊子
    彈一發，並與黃學章分別毆打劉邦鴻、劉邦杜，使劉邦鴻右
    大腿受有槍擊傷之傷害，劉邦杜受有頭部外傷等傷害，三人
    進而下手強取劉邦鴻所有現金八萬元，劉邦杜所有行動電話
    一支、玉山銀行金融卡一張及戒指、手錶、皮包各一個，由
    陳德新駕駛劉邦杜所有車號ＪＹ九０三八號車輛搭載黃學章
    、賴有財離開該當鋪，甲○○在外見陳德新已取得劉邦杜車
    輛，先行駕車離去，陳德新旋即持劉邦杜所有玉山銀行金融
    卡，在光華當鋪附近新竹國際商業銀行提款機擅自提款四萬
    元，並與賴有財、黃學章將劉邦杜所有車輛棄置路旁，搭乘
    計程車離去，當日下午，在桃園縣中壢市○○○街賴有財居
    處朋分上開贓物，黃學章、陳德新各分得三萬元，甲○○分
    得二萬元及劉邦杜所有行動電話，餘歸賴有財所有，次日（
    二十八日），由甲○○將上開制式手槍，持往台北縣八里鄉
    ，返還予林志榮。
(四)、陳德新、賴有財、甲○○、黃學章承前述概括犯意之聯絡，
    意圖為自己不法所有，先由陳德新於九十年五月三十日，在
    桃園縣中壢市○○街十號地下室，竊取苗嘉利所有車號ＶＮ
    Ａ一六０號車牌一面，懸掛在租用機車上，於九十年五月三
    十一日下午二時十分許，由陳德新騎乘該機車搭載黃學章，
    與甲○○、賴有財駕車同至桃園縣中壢市○○路○段九五號
    聯邦銀行健行分行，甲○○、賴有財在外等候接應，黃學章
    、陳德新分持前開改造手槍、西瓜刀各一把，頭戴安全帽，
    進入該行內，喝令行內職員葉國安、林芸芳、邱千容等人不
    准動，使葉國安等人陷於不能抗拒，強取行內現金共一百三
    十六萬元，當日下午，四人在桃園縣中壢市○○街十號三樓
    之一一三室陳德新居處，朋分贓款，陳德新分得四十四萬元
    ，餘歸黃學章、賴有財、甲○○所有。嗣於九十年六月十二
    日為檢察官指揮員警循線查獲。因認被告甲○○係犯廢止前
    懲治盜匪條例第五條第一項第一款、第五條第二項、刑法第
    三百三十九條之二之利用自動付款設備詐欺罪、修正前槍砲
    彈藥刀械管制條例第七條第四項及第十一條第四項及第十二
    條第四項、刑法第三百二十條第一項竊盜等罪嫌。
二、按被告死亡者，應諭知不受理之判決，刑事訴訟法第303 條
    第5款前段定有明文。此一規定，依同法第364條規定，於第
    二審之審判準用之。查上訴人即被告甲○○業已於96年3月8
    日死亡，有台灣桃園地方法院檢察署相驗屍體證明書附卷可
    稽，原審以被告犯罪可以認定，予以論罪科刑，固非無見，
    惟未及審酌被告死亡之事實，自有未洽，應由本院將原判決
    撤銷。爰依上開規定，諭知不受理之判決，並不經言詞辯論
    為之。
三、據上論斷，應依刑事訴訟法第369條第1項前段、第364條、
    第303條第5款前段、第307條，判決如主文。
中　　華　　民　　國　　96　　年　　4 　　月　30　　日
　　　　　　　　　刑事第十四庭  審判長法　官  陳志洋
　　　　　　　　　　　　　　　　　　  法　官  蔡聰明
　　　　　　　　　　　　　　　　　　  法　官  林秀鳳
以上正本證明與原本無異。
如不服本判決，應於收受送達後十日內向本院提出上訴書狀，其
未敘述上訴之理由者並得於提起上訴後十日內向本院補提理由書
（均須按他造當事人之人數附繕本）。
                                      書記官  耿鳳君
中　　華　　民　　國　　96　　年　　5 　　月　　1 　　日
